# 非金融企业对外拆借资金，是否必须参考金融企业贷款的相关核算规则

提问人：hanyin 时间：2020-03-04 08:05:15
对于金融企业来说，在执行 22 号准则前和后，均执行《财政部关于缩短金融企业应收利息核算期限的通知》(财金[2002]5号)的规定，即对于逾期 （含展期 90 天后尚未收回的，其应收/计利息停止计入当期利息收入，纳入表外核算；已计提的应收/计利息，在 各类金融资产到期 90 天后，仍未收回的，或在应收/计利息逾期 90 天后仍未收回的，冲减原已计入损益的利息收入，转作表外核算。
对于非金融企业来说，是否需要执行上述规则？应收利息逾期 30 天以上通常可能推定金融资产的信用风险显著增加，逾期 90 天以上，则通常推定金融资产已发生违约，已经发生信用减值。
站在 22 号准则的准则角度，对于已经发生信用减值的金融资产，根据账面价值与实际利率确认利息收入，并没有否掉企业在已经发生信用减值的情况下，不可以确认利息收入。
从谨慎性的角度倾向于参考金融企业贷款的相关核算规则核算，但如果企业坚持确认利息收入，而预期信用损失的估算本身属于重大会计估计，就应收本息而言可能不会全额损失，仍然存在利润调整空间，实务中不知道各位CPA是否还有更好的处理方法？

回答人：chenyiwei
你的表述“对于金融企业来说，在执行 22 号准则前和后，均执行《财政部关于缩短金融企业应收利息核算期限的通知》(财金[2002]5号)的规定”是不恰当的。在 2007 年执行企业会计准则之后，该规定就不应执行，而应执行针对以摊余成本计量的金融资产减值后如何计算利息的规定（ 2006 版准则下的相关规定和举例请参考《企业会计准则讲解2010 》P391～ 395 ）。新的 2017 年修订版准则下则参考其应用指南中的相关举例。
在新准则下，继续确认的利息收入并不是按照其面值和票面利率计算的名义利息，而是因为要对可收回金额进行折现，而在后续期间对该折现影响的释放，所以这时的利息收入仍然是可以确保收回的，不会确认不可能收回的利息收入。